【裁判字號】    97,簡上,22
【裁判日期】    970311
【裁判案由】    竊盜
【裁判全文】
臺灣彰化地方法院刑事判決              97年度簡上字第22號
上  訴  人
即  被  告  甲○○
上列上訴人因竊盜案件，不服本院彰化簡易庭九十六年度彰簡字
第一一六四號中華民國九十六年十二月十四日第一審簡易判決（
原聲請簡易判決處刑案號：九十六年度偵字第九四二九號），提
起上訴，本院管轄第二審合議庭判決如下：
    主  文
上訴駁回。
    事實及理由
一、本案經本院審理結果，認第一審判決認事用法及量刑，均無
    不當，應予維持，並引用第一審判決書記載之事實、證據及
    理由（如附件，惟原簡易判決事實及理由欄二「第四十七條
    」之記載應更正為「第四十七條第一項」；又原簡易判決所
    引用之聲請簡易判決處刑書犯罪事實欄「於九十五年三月二
    十九日執行完畢」之記載應更正為「，於九十五年二月十一
    日執行完畢，並接續執行另案竊盜案件所判處之拘役五十日
    ，於九十五年三月二十九日縮刑期滿執行完畢」。）。
二、本件上訴人即被告甲○○（以下簡稱被告）上訴意旨略以：
    我願意去找被害人和解，請求鈞院從輕量刑等語。訊據被告
    對於上開犯行坦承不諱，核與證人即被害人乙○○證述之情
    節相符，是以本件被告竊盜之犯行堪予認定。核被告所為，
    係犯刑法第三百二十條第一項之竊盜罪。又被告曾於九十三
    年間，因毒品危害防制條例案件，經臺灣高等法院臺中分院
    以九十三年度上訴字第一六０五號判處有期徒刑十月確定，
    於九十五年二月十一日執行完畢，並接續執行另案竊盜案件
    所判處之拘役五十日，於九十五年四月二日執行完畢，此有
    臺灣高等法院被告前案紀錄表及臺灣彰化地方法院檢察署刑
    案查註紀錄表在卷可稽，其於有期徒刑執行完畢，五年內故
    意再犯有期徒刑以上之本罪，為累犯，應依刑法第四十七條
    第一項之規定加重其刑。原審以被告犯刑法第三百二十條第
    一項竊盜罪事證明確，據以論罪科刑，並審酌被告犯罪之動
    機、目的、所生於被害人之損害及其犯後坦承犯行之態度等
    一切情狀，據以論罪科刑，判處被告拘役三十日，並依刑法
    第四十一條第一項前段之規定諭知易科罰金之折算標準，核
    無不當，上訴人指摘原判決不當，聲請撤銷原判決，為無理
    由，應駁回其上訴。
據上論斷，應依刑事訴訟法第四百五十五條之一第一項、第三項
、第三百六十八條、第三百七十三條，判決如主文。
本件經檢察官張聖傳到庭執行職務。
中    華    民    國    97    年    3     月    11    日
                        臺灣彰化地方法院刑事第二庭
                            審判長法官  石馨文
                            法      官  黃齡玉
                            法      官  尚安雅
以上正本證明與原本無異。
本件不得上訴。
中    華    民    國    97    年    3     月    12    日
                            書  記  官  洪年慶


司法院資訊處製作；財團法人民間司法改革基金會備份。
